```{r setup, include=FALSE}
knitr::opts_chunk$set(echo = TRUE)
if (!require('tidyverse')) install.packages("tidyverse")                      # wrangling
if (!require('quanteda')) install.packages("quanteda")                        # quanteda basic functions
if (!require('stm')) install.packages("stm")                                  # structural topic models

#install.packages("devtools")
#devtools::install_github("matthewjdenny/preText")
library(preText)
```

Nun habt ihr selbst mithilfe eines "The Guardian"-Datensatzes die Möglichkeit ein Topic Model durchzuführen. 
```{r}
df <- readRDS("guardian_corp.RDS")
df$id <- 1:nrow(df)
```


## 1. Schritt: Vorbereitung

Schaut euch den Datensatz genauer an. Welche Spalte ist für euch interessant? 
Lasst Euch ein paar Texte anzeigen, um ein Gefühl für den Datensatz zu erhalten.

```{r}

```


Wandelt die Textspalte nun schrittweise in ein dfm-Objekt um. Nimmt dabei eurer Meinung nach nötige Vorbereitungsschritte vor.

```{r}

```


Definiert im nächsten Schritt Meta-Variablen als docvars, die für euch interessant sein könnten.

```{r}

```


Löscht Dokumente, welche nun leer sind aus dem Datensatz sowie aus dem dfm.

```{r}

```

Dieser Datensatz ist schon recht groß. Für Lehrzwecke können wir zufällig 15% der Dokumente auswählen, um die Bearbeitungszeit etwas zu verkürzen. 

```{r}
set.seed(3145)
dfm_guardian_sub <- dfm_sample(dfm_guardian, size=0.15*ndoc(corp))
```


## 2. Analyse

Wie viele Topics sind statistisch gesehen ideal?

```{r}

```


Schätzt ein Topic Model mit der statistisch idealen Anzahl an Topics *oder* der Anzahl, welche ihr für am besten haltet. 

```{r}

```


## 3. Interpretation

Lasst euch wichtige Keywords zu den jeweiligen Themen ausgeben.

```{r}

```

Lassen sich die Themen gut interpretieren? Schaut euch dazugehörige Texte an, wenn ihr euch unsicher seid. 

```{r}

```

## 4. Rückkopplung mit Datensatz

Fügt die Themen zum bestehenden Datensatz hinzu.

```{r}

```


Plottet ein Thema eurer Wahl im Zeitverlauf.
```{r}

``` 